# 内部票据贴现后如何抵消？

提问人：燕赵歌舞 时间：2013-08-08 11:07:47
各位老师，我现在遇到了这样的 问题，我们单位的子公司之间发生业务，以承兑汇票结算，但是收票方又把汇票做了贴现（附追索权），那么现在做母公司合并报表时，贴现金额作为短期借款体现，但是应收应付票据是否需要抵消呢？谢谢。

回答人：chenyiwei
通常理解：企业集团内部单位之间以票据结算，收到票据一方将票据贴现或者背书转让给集团以外的第三方，则区分以下情况处理：
1 、票据贴现或者背书根据《企业会计准则解释第 5 号》第三条规定符合终止确认条件的，在合并报表层面体现为合并集团整体对外的一项应付票据负债。 2 、票据贴现或者背书不符合终止确认条件的，则集团合并报表层面体现为一项短期借款。往来双方账面上的应收、应付票据抵销。

提问人：hcl1986 时间：2013-08-09 06:53:39
不好意思昨天没有表达清楚意思，今天更正一下企业集团内部单位之间以票据结算，假设收到票据一方尚未贴现或背书转让，但收到票据一方的意图是以满足终止确认方式背书转让或贴现，在合并层次应当抵消应收应付票据吗？

回答人：chenyiwei
截至期末，这仍然是一笔在合并报表层面应当完全抵销的内部债权债务关系，对合并报表层面无影响。

提问人：zhongzhao433 时间：2015-08-02 10:42:13
陈版，第一点不是很明白:票据贴现或者背书根据《企业会计准则解释第 5 号》第三条规定符合终止确认条件的，在合并报表层面体现为合并集团整体对外的一项应付票据负债。 像母公司A开了一张银行承兑汇票给子公司B，B收到票据在期末贴现了，本身银行承兑汇票的信用等级很高，满足终止确认条件，B在个别报表进行了终止确认，这时候合并层面怎么反映？另外,B进行背书转让，也满足终止确认条件，这时候怎么反映？谢谢。

回答人：chenyiwei
如果该内部票据最早是由内部交易所形成的，则贴现后合并报表层面体现为一项短期借款。如果是背书转让，则合并报表层面体现为对外的一项应付票据。